---
title: "Etude statistique"
author: " "
date: "2025-03-10"
output: pdf_document
knitr:
  opts_chunk: 
    echo: false
    fig.width: 5
    fig.height: 3
---

```{r setup, include=FALSE}
knitr::opts_chunk$set(echo = TRUE)
```

```{r message=FALSE, warning=FALSE, echo=FALSE}
library(ggplot2)
library(dplyr)
library(tidyr)
library(lubridate)
library(ggcorrplot)
library(reshape2)
```

```{r, echo=FALSE}
data_clean <- read.csv("Data/data_clean.csv")
```

Histogramme des âges des joueurs en 2025:

```{r, echo=FALSE, fig.width=5, fig.height=3}
ggplot(data_clean, aes(x = Age)) +
  geom_histogram(binwidth = 1, fill = "blue", color = "black", alpha = 0.7) +
  labs(title = "Distribution des âges des joueurs en 2025",
       x = "Âge en 2025", y = "Nombre de joueurs") +
  theme_minimal()
```
<br>

Histogramme du nombre d’années de pratique du football:

```{r, echo=FALSE, fig.width=5, fig.height=3}
ggplot(data_clean, aes(x = Nb_annee_foot)) +
  geom_histogram(binwidth = 2, fill = "orange", color = "black", alpha = 0.7) +
  labs(title = "Distribution du nombre d’années de pratique du football",
       x = "Années de pratique", y = "Nombre de joueurs") +
  theme_minimal()
```
<br>

Analyse du temps passé par questionnaire:

```{r, echo=FALSE, fig.width=5, fig.height=3}
ggplot(data_clean, aes(x = Temps_en_min)) +
  geom_histogram(binwidth = 0.5, fill = "purple", color = "black", alpha = 0.7) +
  labs(title = "Distribution du temps passé sur le questionnaire",
       x = "Temps en minutes", y = "Nombre de joueurs") +
  theme_minimal()
```
<br>

Comparaison du temps moyen passé par sexe:

```{r, echo=FALSE, fig.width=5, fig.height=3}
ggplot(data_clean, aes(x = Sexe, y = Temps_en_min, fill = Sexe)) +
  geom_boxplot(alpha = 0.7) +
  labs(title = "Comparaison du temps passé sur le questionnaire selon le sexe",
       x = "Sexe", y = "Temps en minutes") +
  theme_minimal()
```
<br>

Analyse de l’anxiété avant un match:

```{r, echo=FALSE, fig.width=5, fig.height=3}
ggplot(data_clean, aes(x = Anxiete_avant_match)) +
  geom_histogram(binwidth = 1, fill = "red", color = "black", alpha = 0.7) +
  labs(title = "Distribution du niveau d’anxiété avant un match",
       x = "Niveau d’anxiété (0 à 10)", y = "Nombre de joueurs") +
  theme_minimal()
```
<br>

Comparaison de l’anxiété entre hommes et femmes:

```{r, echo=FALSE, fig.width=5, fig.height=3}
ggplot(data_clean, aes(x = Sexe, y = Anxiete_avant_match, fill = Sexe)) +
  geom_boxplot(alpha = 0.7) +
  labs(title = "Comparaison de l’anxiété avant un match selon le sexe",
       x = "Sexe", y = "Niveau d’anxiété (0-10)") +
  theme_minimal()

```
<br>

Corrélation entre l’expérience et l’anxiété:

```{r echo=FALSE, fig.height=3, fig.width=5, message=FALSE, warning=FALSE}
ggplot(data_clean, aes(x = Nb_annee_foot, y = Anxiete_avant_match)) +
  geom_point(alpha = 0.7, color = "blue") +
  geom_smooth(method = "lm", color = "red", se = FALSE) +
  labs(title = "Relation entre l'expérience et l'anxiété avant un match",
       x = "Années de pratique du football", y = "Niveau d'anxiété (0-10)") +
  theme_minimal()

```
<br>

Analyse des difficultés avant un match:

```{r, echo=FALSE, fig.width=5, fig.height=3}
ggplot(data_clean, aes(x = Difficultes_avant_match)) +
  geom_bar(fill = "green", color = "black", alpha = 0.7) +
  labs(title = "Difficultés ressenties avant un match",
       x = "Type de difficulté", y = "Nombre de joueurs") +
  theme_minimal() +
  coord_flip()  # Pour mieux lire les labels

```
<br>

Heatmap des affirmations (Accord/Désaccord):

```{r, echo=FALSE, fig.width=5, fig.height=3}
# Sélectionner les colonnes des affirmations
affirmations <- data_clean[, grep("Affirmation", names(data_clean))]

# Convertir en format long
affirmations_melted <- melt(affirmations, id.vars = NULL, variable.name = "Affirmation", value.name = "Réponse")

# Graphe en heatmap
# Compter les occurrences des réponses pour chaque affirmation
affirmation_counts <- affirmations_melted %>%
  count(Affirmation, Réponse)

# Afficher la heatmap correctement
ggplot(affirmation_counts, aes(x = Affirmation, y = Réponse, fill = n)) +
  geom_tile() +
  scale_fill_gradient(low = "white", high = "blue") +
  labs(title = "Répartition des réponses aux affirmations",
       x = "Affirmations", y = "Réponses", fill = "Fréquence") +
  theme_minimal() +
  theme(axis.text.x = element_text(angle = 45, hjust = 1))+
  coord_flip()
```

```{r}

```

```{r}

```

```{r}

```

```{r}

```

















































